---

title       : Avaliação das tese e dissertações do IB-USP
subtitle    : Dados agregados de todos os programas
author      : Comissão de Pós-Graduação
job         : Instituto de Biociências da Universidade de São Paulo
framework   : deckjs        # {deckjs, io2012, html5slides, shower, dzslides, ...}
highlighter : highlight.js  # {highlight.js, prettify, highlight}
hitheme     : solarized_light      # 
widgets     : [bootstrap, quiz, shiny, interactive]# {mathjax, quiz, bootstrap}
mode        : selfcontained # {standalone, draft}
github:
  user: CPG-IBUSP
  repo: avaliacao-teses
 
---


```{r setup, echo = F, message = F, cache = F}
require(googleVis)
require(reshape)
require(lattice)
knitr::opts_chunk$set(comment = NA, results = 'asis', tidy = F, message = T, fig.width=15, echo=FALSE, cache=FALSE)
knitr::read_chunk("../files/codes.R")
## Leitura dos dados: cada linha = uma ficha
rm(list=ls())
load("../files/ficha.RData")
ficha <- ficha[ficha$programa=="Eco",]
```
```{r prep}
```
## PROGRAMA DE ECOLOGIA:

### Análises da ficha de avaliação de teses e dissertações, dados da Pós-Graduação em Ecologia do IB-USP.

#### Links
 - Para menu de slides pressione 'm'
 - [Página principal](../index.html)
 - [Resultados de agregados](../geral/slides_geral.html)
 - Resultados dos outros programas:
   - [Botânica](../botanica/slides_botanica.html)
   - [Fisiologia](../fisiologia/slides_fisiologia.html)
   - [Genética](../genetica/slides_genetica.html)
   - [Zoologia](../zoologia/slides_zoologia.html)

---

## Tamanho da amostra

### Defesas entre `r min(ficha$ano.def)` e `r max(ficha$ano.def)`:

- Total: `r sum(t1b)`  
  - Mestrados: `r t1b["Mestrado"]`
  - Doutorados: `r t1b["Doutorado"]`
  - Doutorados diretos: `r t1b["Doutorado direto"]`

---

## Pergunta sobre qualidade relativa
Considerando o conjunto de dissertações e teses que você já avaliou e orientou, 
o presente trabalho enquadra-se: 
- Entre os 10% melhores.
- Entre os 25% melhores.
- Entre os 50% melhores.
- Abaixo dos 50% melhores

---

## Qualidade relativa - Mestrado
```{r QualiRelM}
```
---

## Qualidade relativa - Doutorado
```{r QualiRelD}
```

---

## Pergunta sobre impacto potencial

O melhor artigo decorrente da dissertação ou tese poderia ser
publicado em periódico em qual categoria de fator de impacto em sua
área:  
- Impacto alto
- Impacto médio
- Impacto baixo 
- Há baixa chance de publicação 

---

## Impacto potencial
```{r ImpactoMD}
```
---

## Pergunta sobre itens de destaque
Quais dos quesitos a seguir o trabalho satisfaz de maneira muito
boa ou excelente? Não marque nenhuma opção caso nenhuma delas se
aplique ou marque mais de uma se achar adequado. 
- O texto é claro, conciso e com boa qualidade quanto a ortografia e gramática.
- O trabalho é bem contextualizado teoricamente.
- Os objetivos são bem definidos e condizentes com o título pleiteado.
- As perguntas e/ou hipóteses são claras e explicitamente apresentadas no texto.
- A idéia é original e traz uma contribuição teórica e/ou empírica relevante.

(continua)

---

## Pergunta itens de destaque (cont.)
Quais dos quesitos a seguir o trabalho satisfaz de maneira muito
boa ou excelente? Não marque nenhuma opção caso nenhuma delas se
aplique ou marque mais de uma se achar adequado. 

- Os métodos são bem descritos e adequados para responder à(s) pergunta(s).
- As análises são bem descritas e adequadas para responder à(s) pergunta(s).
- Os resultados são bem apresentados e respondem à(s) pergunta(s).
- A discussão é sólida e fortemente alicerçada nos resultados obtidos.
- A literatura citada é adequada e atualizada.

---

## Distribuição das notas
```{r DensityNotas}
```
---

## Proporção de indicações por item
```{r DotplotMD}
```
---

## Quartis de qualidade (Mestrado)

```{r DotplotExtratoM}
```
---

## Quartis de qualidade (Doutorado)

```{r DotplotExtratoD}
```

---

## Prazo de depósito e nota (Mestrado)
```{r TempoNotaM}
```

---

## Prazo de depósito e nota (Doutorado)
```{r TempoNotaD}
```