---
title       : Avaliação das tese e dissertações do IB-USP
subtitle    : 
author      : Comissão de Pós-Graduação
job         : Instituto de Biociências da Universidade de São Paulo
framework   : deckjs        # {deckjs, io2012, html5slides, shower, dzslides, ...}
highlighter : highlight.js  # {highlight.js, prettify, highlight}
hitheme     : solarized_light      # 
widgets     : [bootstrap, quiz, shiny, interactive]# {mathjax, quiz, bootstrap}
# ext_widgets: {rCharts: ["libraries/rickshaw", "libraries/highcharts", "libraries/nvd3", "libraries/morris"]}
mode        : selfcontained # {standalone, draft}
github:
  user: CPG-IBUSP
  repo: avaliacao-teses
---

## Apresentação
```{r setup, echo = F, message = F, cache = F}
require(googleVis)
require(reshape)
knitr::opts_chunk$set(comment = NA, results = 'asis', tidy = F, message = T, fig.width=15, echo=FALSE, cache=FALSE)
knitr::read_chunk("./files/codes.R")

```
---

## Metodologia
> - Ficha preenchida pela banca examinadora
> - Respostas anônimas
> - Três perguntas:
>   - Qualidade relativa às teses que avaliou/orientou
>   - Impacto potencial do melhor artigo
>   - Excelência em 10 quesitos

---

## Tamanho da amostra
### Defesas entre `r min(ficha$ano.def)` e `r max(ficha$ano.def)`
```{r amostra}
```
---
## Qualidade relativa - Mestrado
```{r QRM}
```
---

## Qualidade relativa - Doutorado
```{r QRD}
```
---
## Impacto potencial
```{r IMP}
```

---
## Impacto potencial por programa
```{r IMPP, width=20}
```

---
## Distribuição das notas
```{r DNOTAS}
```
---
## Distribuição das notas por titulação
```{r DNOTASP}
```

---
## Planilha de dados

- Download em formato [RData](./files/ficha.RData) (para R)
- Download em formato [csv](./files/ficha_avaliacao_CPG_IB.csv) (planilhas eletrônicas)
- [Metadados](./files/metadata.html)
