---
title       : Avaliação das tese e dissertações do IB-USP
subtitle    : 
author      : Comissão de Pós-Graduação
job         : Instituto de Biociências da Universidade de São Paulo
framework   : deckjs        # {io2012, html5slides, shower, dzslides, ...}
highlighter : highlight.js  # {highlight.js, prettify, highlight}
hitheme     : solarized_light      # 
widgets     : [bootstrap, quiz, shiny, interactive]# {mathjax, quiz, bootstrap}
ext_widgets: {rCharts: ["libraries/rickshaw", "libraries/highcharts", "libraries/nvd3", "libraries/morris"]}
mode        : selfcontained # {standalone, draft}
github:
  user: CPG-IBUSP
  repo: avaliacao-teses
---

## Apresentação
```{r setup, echo = F, message = F, cache = F}
#library(xtable)
#library(pander)
require(googleVis)
require( rCharts )
options(RCHART_TEMPLATE = 'Rickshaw.html')
knitr::opts_chunk$set(comment = NA, results = 'asis', tidy = F, message = T)
#options(RCHART_TEMPLATE = 'Rickshaw.html', xtable.type = 'html')
```
---

## Metodologia
> - Ficha preenchida pela banca examinadora
> - Respostas anônimas
> - Três perguntas:
>   - Qualidade relativa às teses que avaliou/orientou
>   - Impacto potencial do melhor artigo
>   - Excelência em 10 quesitos

---

## Tamanho da amostra
### Defesas entre `r min(ficha$ano.def)` e `r max(ficha$ano.def)`
```{r echo = F, results = 'asis'}
## Prepacao dos dados
ficha.alun <- ficha[!duplicated(ficha$aluno),1:7]
ficha.min <- aggregate(ficha[,c(11,13:24)], by=list(aluno=ficha$aluno), min)
ficha.min <- cbind(ficha.alun[match(ficha.min$aluno, ficha.alun$aluno),],ficha.min[,-1])
t1 <- with(ficha.min,addmargins(table(programa, curso)))
class(t1)<-"matrix"
t1 <- as.data.frame(t1)
rownames(t1)[nrow(t1)] <-colnames(t1)[ncol(t1)] <- "Total"
t1<-cbind(Programa=as.character(rownames(t1)),t1)
colnames(t1)[2:4]<-c("Mestr", "Dout", "D.Dir")
tab1<-gvisTable(t1, options=list(width="60%", sort="disable"))
print(tab1, tag="chart")
```

---
## Planilha de dados

- Download em formato [RData](./files/ficha.RData) (para R)
- Download em formato [csv](./files/ficha_avaliacao_CPG_IB.csv) (planilhas eletrônicas)
- [Metadados](./files/metadata.html)
